【裁判字號】    96,訴,1763
【裁判日期】    970409
【裁判案由】    違反毒品危害防制條例
【裁判全文】
臺灣臺南地方法院刑事判決              96年度訴字第1763號
公  訴  人  臺灣臺南地方法院檢察署檢察官
被      告  乙○○
上列被告因違反毒品危害防制條例案件，經檢察官提起公訴（九
十六年度毒偵字第三０三八號），被告於準備程序期日就被訴事
實為有罪陳述，本院合議庭裁定由受命法官獨任進行簡式審判程
序，判決如下：
    主  文
乙○○施用第一級毒品，處有期徒刑壹年，扣案之注射針筒壹只
沒收；又施用第二級毒品，處有期徒刑捌月。應執行有期徒刑壹
年貳月，扣案注射針筒壹只沒收。
    事  實
一、乙○○於民國九十三年間曾因施用毒品案件，經臺灣高雄地
    方法院以九十三年度毒聲字第一六二○號裁定令入戒治處所
    施以強制戒治，於九十四年八月三十一日執行完畢釋放。又
    分別於九十五年間、九十六年間因施用毒品案件，經本院各
    判處應執行有期徒刑四月、一年確定（均未構成累犯）。詎
    其仍不知悔改，明知海洛因及安非他命分別係毒品危害防制
    條例所規定之第一、二級毒品，不得非法持有、施用，竟於
    前開強制戒治執行完畢釋放後五年內，基於施用第一級毒品
    海洛因之犯意，於九十六年十月十七日下午三時三十分許，
    在臺南縣永康市○○路凡爾賽飯店房間內，以針筒注射之方
    式，施用第一級毒品海洛因一次；另基於施用第二級毒品安
    非他命之犯意，於同年月十三日晚上九時許，其不詳姓名友
    人位於在臺南縣永康市之住處，以將安非他命置於玻璃球內
    燒烤成煙吸食之方式，施用第二級毒品安非他命一次。嗣於
    九十六年十月十七日下午四時四十分許，為警在臺南市○○
    路與裕豐街口攔檢時，查獲其持有已注射過之注射針筒一只
    ，並經其同意採尿送驗後，結果呈嗎啡及安非他命類陽性反
    應，而查知上情。
二、案經臺南市警察局第一分局分別報請臺灣臺南地方法院檢察
    署檢察官偵查起訴。
    理  由
一、本件被告於準備程序為有罪之表示，而經本院合議庭裁定由
    受命法官獨任以簡式審判程序加以審理，依刑事訴訟法第二
    百七十三條之二、第一百五十九條第二項之規定，不適用傳
    聞法則有關限制證據能力之相關規定，合先敘明。
二、上開事實業經被告乙○○坦承不諱，且其為警查獲時所採集
    之尿液檢體，經送檢驗結果，分呈嗎啡陽性反應（按海洛因
    係由嗎啡經化學合成而製得，經注射進入人體後，因代謝分
    解成嗎啡，因此施打海洛因後，由尿液中檢驗結果仍為嗎啡
    反應）及安非他命類陽性反應，有詮昕科技股份有限公司濫
    用藥物尿液檢驗報告報告一紙、台南巿警察局第一分局送驗
    尿液及年籍對照表各一件、扣押物品目錄表一紙、初步檢驗
    報告單一張及照片二張在卷可稽，此外，並有被告所有已施
    打過之注射針筒一支扣案可資佐證，足見被告上開自白核與
    事實相符，應可採信。又被告有如事實欄所示之經強制戒治
    執行完畢釋放之情，有臺灣高等法院被告前案紀錄表在卷可
    佐，顯見其係於上開強制戒治執行完畢釋放後，五年內再犯
    本件施用第一、二級毒品之罪，事證明確，被告犯行堪以認
    定，自應依法論科。
三、按海洛因、安非他命係毒品危害防制條例第二條第二項第一
    款、第二款所明定之第一級、第二級毒品，不得非法持有、
    施用。核被告所為，係犯毒品危害防制條例第十條第一項之
    施用第一級毒品海洛因罪，及同條第二項之施用第二級毒品
    安非他命罪。又被告施用第一級毒品海洛因前持有海洛因，
    及其施用第二級毒品安非他命前持有安非他命之低度行為，
    應為施用海洛因、安非他命之高度行為所吸收，均不另論罪
    。另被告上開施用第一級毒品及施用第二級毒品犯行間，其
    犯意各別，行為互殊，應予分論併罰。爰審酌海洛因及安非
    他命戕害身心，而被告前因施用毒品經送強制戒治處分後，
    猶不思戒絕革除惡習，一再施用毒品，復再為本件犯罪，顯
    未因前所受強制戒治處分及判刑而記取教訓，惟其施用毒品
    所生危害，實以自戕身心健康為主，對於他人生命、身體、
    財產等法益，尚無明顯而重大之實害，兼衡其犯罪後坦承犯
    行等一切情狀，各量處如主文所示之刑，並定其應執行之刑
    ，以資懲儆。
四、扣案注射針筒一支為被告所有供施用毒品犯罪所用之物，業
    據被告供承在卷，爰依刑法第三十八條第一項第二款沒收之
    。公訴意旨認上開注射針筒一支係專供施用第一級毒品之器
    具，聲請依毒品危害防制條例第十八條第一項前段規定宣告
    沒收並諭知銷燬云云，惟參照卷附扣案針筒之照片（警卷第
    十六頁），該針筒僅係一般醫藥用之針筒，並非專供施用毒
    品之用，檢察官上開聲請顯有誤會，附此敘明。
據上論斷，應依刑事訴訟法第二百七十三條之一第一項、第二百
九十九條第一項前段，毒品危害防制條例第十條第一項、第二項
，刑法第十一條前段、第五十一條第五款，第三十八條第一項第
二款，判決如主文。
本案經檢察官甲○○到庭執行職務。
中    華    民    國    97    年    4    月    9    日
                  刑事第五庭    法  官  沈揚仁
以上正本證明與原本無異
如不服本判決應於收受本判後10日內向本院提出上訴書狀，並應
敘述具體理由。如未敘述上訴理由者，應於上訴期間屆滿後20日
內向本院補提理由書狀（均須按他造當事人之人數附繕本）「切
勿逕送上級法院」。
                                書記官  蕭伊舒
中    華    民    國    97    年    4    月    9    日
附錄本案論罪科刑法條全文：
毒品危害防制條例第10條
施用第一級毒品者，處 6 月以上 5 年以下有期徒刑。
施用第二級毒品者，處 3 年以下有期徒刑。


司法院資訊處製作；財團法人民間司法改革基金會備份。
